# 请教陈版主，关于委托加工业务

提问人：冲 锋 小海螺 时间：2023-03-21 10:25:37
陈版主，您好。 1 、现公司业务如下：公司根据客户要求，设计出A产品的图纸，交给外部单位甲生产出A产品，为降低管理成本，材料由外部单位甲自行采购，公司不提供主材。
2 、问题：（ 1 ）主材由生产单位甲自行采购（即包工包料），仅提供设计图纸，是否无法构成委托加工业务；
（ 2 ）如果无法构成，在不提供主材的情况，还有其他方式能构成委托加工业务吗？

回答人：chenyiwei
这种情况不属于委托加工，而是加工承揽合同关系。你公司为定作人，受托方为承揽人。所涉及的法律和税务问题建议咨询相关领域内的专业人士。
在会计处理方面，如果承揽人的选择、加工承揽合同的谈判和签约均由你公司主导，客户不参与，且所产出的产品以你公司的品牌销售给客户，需对客户承担主要责任的，则你公司仍可能是主要责任人，按总额法确认整体合同的收入和成本。